臺灣臺中地方法院刑事判決
109年度軍侵訴字第15號
公  訴  人  臺灣臺中地方檢察署檢察官
被      告  林政賢


選任辯護人  林瓊嘉律師
上列被告因妨害性自主罪案件，經檢察官提起公訴（109年度軍
偵字第22號），本院判決如下：
　　主　　　文
乙○○無罪。
　　理　　　由
壹、程序部分：
一、按犯罪，非依本法或其他法律所定之訴訟程序，不得追訴、
    處罰；現役軍人之犯罪，除犯軍法應受軍事裁判者外，仍應
    依本法追訴、處罰，刑事訴訟法第1 條第1 、2 項定有明文
    。是以軍事審判法乃刑事訴訟法之特別法，應優先適用之。
    次按軍事審判法第1 條規定：「現役軍人戰時犯陸海空軍刑
    法或其特別法之罪，依本法追訴、處罰。現役軍人非戰時犯
    下列之罪者，依刑事訴訟法追訴、處罰: 一、陸海空軍刑法
    第44條至第46條及第76條第1 項。二、前款以外陸海空軍刑
    法或其特別法之罪。非現役軍人不受軍事審判」。又現役軍
    人犯本法之罪後，喪失現役軍人身分者，仍適用本法處罰，
    陸海空軍刑法第3 條亦定有明文。而所謂戰時，依同法第7 
    條規定，指抵禦侵略而由總統依憲法宣告作戰之期間；戰爭
    或叛亂發生而宣告戒嚴之期間，視同戰時。復按現役軍人犯
    刑法妨害性自主罪章之罪，除本法另有規定外，依各該規定
    處罰；前項各罪，特別法另有規定者，從其規定，陸海空軍
    刑法第76條第1項第7款、第2項定有明文。查被告乙○○原為
    現役軍人，於109年5月16日退伍，本件行為時為現役軍人，
    為被告供承在卷（見軍偵卷第291頁），且現今亦非戰時，
    經被訴刑法妨害性自主罪，為陸海空軍刑法第76條第1項第7
    款所列之罪，犯罪發覺時亦在服役中，依上開軍事審判法等
    規定，即應依刑事訴訟法規定追訴、處罰，是本案由臺灣臺
    中地方檢察署檢察官向本院提起公訴，本院依法有審判權，
    合先敘明。
二、按因職務或業務知悉或持有性侵害被害人姓名、出生年月日
    、住居所及其他足資識別其身分之資料者，除法律另有規定
    外，應予保密。警察人員必要時應採取保護被害人之安全措
    施。行政機關、司法機關及軍法機關所製作必須公示之文書
    ，不得揭露被害人之姓名、出生年月日、住居所及其他足資
    識別被害人身分之資訊，性侵害犯罪防治法第12條定有明文
    。本案告訴人即被害人代號MPTZ0000000000（真實姓名、年
    籍資料均詳卷，下稱甲○）為性侵害犯罪被害人，依上揭規
    定，本案判決書關於甲○僅記載代號，合先敘明。
貳、實體部分：
一、公訴意旨略以：被告乙○○於民國86年6月30日入伍，於104年
    12月1日至108年11月1日間，在○○○○○基地空軍航空科技研究
    發展中心服役；於108年11月1日至108年12月31日間，在空
    軍第○聯隊基勤大隊飛管分隊服役；自109年1月1日起至109
    年5月16日止，則在臺○空軍第○戰術戰鬥機聯隊第○中隊服役
    ，且於109年5月16日退役。乙○○於為現役軍人期間，曾與告
    訴人甲○（下簡稱甲○）一同在臺中某基地服役（詳細地址詳
    卷），其曾對甲○有好感且追求未果。嗣於108年9月11日，
    其駕車搭載甲○一同前往臺○空軍第一戰術戰鬥機聯隊出差，
    詎其利用與甲○一同出差之機會，基於以藥劑加重強制猥褻
    之犯意，於同日14時30分許，在臺○某超商內休息時，趁甲○
    走出超商外講電話而保管甲○後背包機會之際，將含有「Med
    etomidine」成分之不明藥劑摻入甲○放在後背包側邊之太和
    工房水瓶內，甲○講完電話後回到超商內取該水瓶飲用後，
    因藥效發作，逐漸有昏睡之感，被告旋即向甲○表示可以載
    甲○回到位於臺○市○區○○路000號「空軍第○戰術戰鬥機聯隊
    」營區內582號之小木屋休息。於同日15時許，2人抵達營區
    內之小木屋，因所預定之其中1間房間尚在整理，被告遂與
    甲○一同到另1間房間內休息，甲○進房後旋即躺在房內床上
    昏睡，嗣被告竟趁甲○躺在床上昏睡無力抵抗之際，將手伸
    進去甲○衣服內撫摸甲○之胸部、生殖器，親吻甲○之嘴巴，
    褪去甲○之外褲後，以其生殖器摩擦甲○之生殖器，並向甲○
    稱：該吃雞等語，再以其生殖器摩擦甲○之嘴唇，甲○因藥劑
    之作用昏昏欲睡且全身癱軟，雖無法睜開眼睛並抵抗被告之
    上開行為，但身體之知覺反應並未完全喪失。嗣於同日17時
    許，被告拍醒甲○並詢問甲○要購買何晚餐，甲○之意識雖短
    暫清醒，但仍感到昏昏欲睡且無力，被告外出購買晚餐後，
    甲○旋即以Line通訊軟體聯繫同單位之同事戊○○尋求協助，
    戊○○遂聯繫臺○空軍第一戰術戰鬥機聯隊之友人何俊樺，並
    請何俊樺前往營區內之小木屋協助將甲○帶至臺○營區之醫務
    所就診，嗣甲○在○○○陪同下抵達醫務所後，由醫務所之值班
    醫務官○○○陪同甲○接受醫務所航醫官○○○看診，莊育霖檢查
    後，發現甲○有斷斷續續昏睡之狀態，且心跳過慢，即建議
    將甲○候送至台○市立醫院（下稱台○醫院）檢查，並由醫務
    所醫務士許詮佑負責協助將甲○候送至臺○醫院，於同日18時
    36分許，甲○抵達臺南醫院，並注射點滴，嗣被告接到通知
    前往臺○醫院，並於同日21時10分許，陪同甲○離院。被告駕
    車搭載甲○返回營區之小木屋途中，甲○有以Line通訊軟體與
    戊○○之配偶丁○○通話，2人抵達營區之小木屋後，被告見甲○
    仍與丁○○通話，即離開甲○之房間，甲○與丁○○結束通話後，
    因藥劑之作用仍感到昏沉無力，遂昏睡靠坐在床沿邊，嗣於
    翌日（12日）凌晨1時至2時許間，被告竟進入甲○之房間內
    ，接續以手觸碰甲○之胸部、手臂，並親吻甲○之嘴巴，甲○
    仍呈昏睡無力之狀態，雖能勉強張開眼睛，但仍無足夠之力
    氣推開乙○○，被告即以上開違反甲○意願之方式，接續對甲○
    為強制猥褻行為得逞。嗣甲○昏睡至12日凌晨4時30分許，於
    恢復完全之意識後，於7時30分許，丁○○來電告知甲○可將採
    集之檢體送驗以釐清有無遭下藥之情事，甲○旋即聯繫台○醫
    院，因該院未留存甲○之檢體，甲○即於8時許，至被告休息
    之房間，向乙○○佯稱身體仍不適，需至國立○○大學醫學院附
    設醫院（下稱○○醫院）就診，乙○○旋即駕車載甲○前往成大
    醫院，甲○假意支開乙○○後，向成大醫院醫師稱自己恐遭他
    人下藥導致有昏沉之狀態，甲○經醫院安排相關檢驗後，即
    由被告陪同離開。嗣於108年10月15日，甲○向服役單位通報
    後，始查悉上情。因認被告涉犯陸海空軍刑法第76條第1項
    第7款之罪，應依刑法第224條之1、第222條第1項第4款之以
    藥劑犯強制猥褻罪嫌論處等語。 
二、按犯罪事實應依證據認定之，無證據不得認定犯罪事實；不
    能證明被告犯罪者，應諭知無罪之判決，刑事訴訟法第154
    條第2項、第301條第1項分別定有明文。認定不利於被告之
    事實，須依積極證據，苟積極證據不足為不利於被告事實之
    認定時，即應為有利於被告之認定，更不必有何有利之證據
    ；認定犯罪事實所憑之證據，雖不以直接證據為限，間接證
    據亦包括在內，然而無論直接或間接證據，其為訴訟上之證
    明，須於通常一般之人均不致有所懷疑，而得確信為真實之
    程度者，始得據為有罪之認定，若其關於被告是否犯罪之證
    明未能達此程度，而有合理性懷疑之存在，致使無從形成有
    罪之確信，根據「罪證有疑，利於被告」之證據法則，即不
    得遽為不利於被告之認定。次按事實之認定，應憑證據，如
    未能發現相當證據，或證據不足以證明，自不能以推測或擬
    制之方法，以為裁判之基礎。再刑事訴訟法第161條第1項規
    定：檢察官就被告犯罪事實，應負舉證責任，並指出證明之
    方法。因此，檢察官對於起訴之犯罪事實，應負提出證據及
    說服之實質舉證責任。倘其所提出之證據，不足為被告有罪
    之積極證明，或其指出證明之方法，無從說服法院以形成被
    告有罪之心證，基於無罪推定之原則，自應為被告無罪判決
    之諭知（最高法院30年上字第816號、76年台上字第4986號
    、40年台上字第86號、92年台上字128號判決意旨參照）。
    又被害人或告訴人與一般證人不同，其與被告常處於相反的
    立場，其陳述的目的，在使被告受刑事訴追處罰，證明力自
    較一般無利害關係的證人陳述薄弱。被害人或告訴人縱立於
    證人地位而為陳述，除須無瑕疵可指，且須就其他方面調查
    又與事實相符，亦即仍應調查其他補強證據以擔保其指證、
    陳述確有相當真實性，而為通常一般人均不致有所懷疑，始
    得採為論罪科刑的依據，非謂被害人或告訴人已踐行人證的
    調查程序，即得恝置其他補強證據不論，逕以其指證、陳述
    作為有罪判決的唯一證據（最高法院95年度台上字第6017號
    判決意旨參照）。
三、公訴意旨認被告涉犯上開罪嫌，係以被告於調詢、偵查中之
    供述、證人即告訴人甲○、證人即醫務所醫務官李○○、醫務
    士許○○、證人即臺○營區小木屋值班管理員洪○○分別於調詢
    及偵查中之證述、證人即醫務所航醫官莊○○、證人戊○○、丁○○、何○○分別於偵查中之證述、內政部警政署刑事警察局10
    9年3月17日刑鑑字第1090002628號鑑定書1份、網頁查詢Med
    etomidine之維基百科列印中英文資料各1份、空軍第○戰術
    戰鬥機聯隊109年7月28日空一聯衛字第1090005115號函檢附
    之甲○治療(用藥)紀錄、台○醫院（委託秀傳醫療社團法人經
    營）之甲○就診病歷資料、108年9月12日成大醫院甲○就診之
    病歷資料各1份、空軍測評戰研隊談話記錄4份、性騷擾事件
    申訴書1份、甲○與被告間之Line對話截圖1份、臺○營區小木
    屋內部圖1份、現場照片9張、被告之個人兵籍資料查詢結果
    1份、憲兵指揮部臺中憲兵隊扣押物品清單1份等資料為其論
    據。
四、訊據被告對其於108年9月11日，駕車搭載甲○一同前往臺南
    空軍第○戰術戰鬥機聯隊出差，並於同日14時30分許，在臺○
    某超商內休息後，復前往臺○市○區○○路000號「空軍第○戰術
    戰鬥機聯隊」營區內○○號之小木屋休息，其與甲○於同日15
    時許抵達營區內之小木屋，因所預定之其中1間房間尚在整
    理，被告遂先與甲○一同到另1間房間內，當時甲○有表示頭
    暈狀況，被告即起身依甲○要求外出購買牛奶、鹹粥晚餐等
    ，在此期間甲○軍躺在小木屋床上，直至同日18時30分許，
    其返回小木屋已未見甲○，旋接到戊○○電話表示甲○前往營區
    醫務所，醫務所告知要轉送台○醫院，後來就前往台南醫院
    查看，當時甲○有拍心電圖、抽血、驗尿等檢查，甲○至同日
    21時許在台○醫院辦理出院，其即搭載甲○回營區，甲○在車
    上有講電話，回到木屋時也在講電話，但其不知道通話對象
    ，就先離去；隔1個多小時，我又回去查看甲○，當晚有不斷
    查看甲○身體狀況，到翌日（12日）凌晨4時許，發現甲○鎖
    門，其認為應該是身體狀況有好轉，才去就寢。早上6時許
    ，又依甲○要求搭載甲○至成大醫院檢查，直到該日中午才一
    同自○○醫院離開等語，惟矢口否認有何加重強制猥褻犯行，
    辯稱：其僅有於108年9月11日下午時因甲○表示頭暈，又進
    去小木屋內查看，發現甲○第一顆扣子未扣，其認為不妥而
    有將其扣子扣上才喚醒甲○，並未對甲○有何強制猥褻之行為
    等語。其辯護人為被告辯護：被告係為照顧身體不適之甲○
    而有協助甲○躺在床上，拉被單覆蓋甲○身體等行為，然絕無
    侵犯甲○，更無碰觸甲○胸部、下體，其雖未嚴守軍中男女不
    得獨處之軍紀，然被告之前在軍中表現良好，記功嘉獎多次
    ，並無行為偏差，亦無性騷擾等前科紀錄，以被告之品格證
    據可見被告乃奉公守法之人；依卷內鑑驗資料，告訴人之私
    密衣物均無被告或其他第三人之指紋、DNA，告訴人之水壺
    亦未採得任何指紋，且告訴人在醫院內檢查並無任何藥物反
    應，當不能以水壺內經鑑驗含有Medetomidine之麻醉藥成分
    ，即推論係被告下藥在告訴人水壺中等語。經查：
　㈠被告上開坦認之情節，與證人即告訴人甲○、證人即醫務所醫
    務官李○○、醫務士許○○、證人即臺○營區小木屋值班管理員
    洪○○分別於臺中市憲兵隊調查官詢問時及偵查中之證述、證
    人即醫務所航醫官莊○○、證人戊○○、丁○○、何○○分別於偵查
    中之證述大致相符（見軍偵字第57-63、131-140、145-148
    、151-154、179-187、219-229、241-249、261-265、277-2
    81頁），並有被告提供消費明細、本案搜索之小木屋搜索照
    片、甲○提供之台南醫院及成大醫院之檢驗報告、被告之自
    述、提供之消費明細、通訊軟體LINE對話截圖翻拍照片、10
    8年9月5日至108年9月18日之入住預畫表、臺灣臺中地方檢
    察署109年6月2日函及○○醫院106年6月24日回函及其附件、
    臺灣臺中地方檢察署109年7月20日函及空軍第○戰術戰鬥機
    聯隊109年7月28日回函及國軍治療（用藥）紀錄（見軍偵卷
    第31-32、45-49、65-85、107-127、143、197-209、267-27
    1頁）；臺中市憲兵隊告訴人代號真實姓名對照表（見軍偵
    卷密封袋內之不公開卷宗第1頁）附卷可查，此部分事實，
    可以認定，足認被告確有與甲○出入上開超商、小木屋房間
    之事實，然被告是否有將含有Medetomidine之成分加入告訴
    人水壺？告訴人案發當日發生之上開等症狀是否起因於飲用
    含有Medetomidine成分之水壺內飲用水？被告是否有公訴意
    旨所認對甲○為上開等強制猥褻之行為，茲分述如下。
　㈡公訴意旨雖認被告係於108 年9月11日14時30分許，在臺○某
    超商內休息時，趁甲○走出超商外講電話而保管甲○後背包機
    會之際，將含有「Medetomidine」成分之不明藥劑摻入甲○
    放在後背包側邊之太和工房水瓶內，甲○講完電話後回到超
    商內取該水瓶飲用後，因藥效發作，逐漸有昏睡之感等語，
    並提出將上開水壺送請鑑定之內政部警政署刑事警察局鑑定
    書109年3月17日刑鑑字第1090002628號鑑定書（見軍偵卷第
    51頁）為證，該鑑定結果固可認定送鑑水壺內檢出含有「Me
    detomidine」成分之一般可揮發性有機安眠藥物成分，
　　然依證人甲○於本院審理時之證述略以：水壺的部分，是我
    於在憲兵隊做筆錄時一併交給憲兵隊，該水壺自案發時起，
    我都沒有洗過或碰過等語（見本院卷第271頁），而甲○於臺
    中憲兵隊製作筆錄之時間為108年10月28日（見該詢問筆錄
    ），可見該水壺送往鑑定之時，已據案發時點距離1個多月
    ，甲○所稱前述案發當日飲用之水壺並未在案發後立即遭扣
    案經妥善保管，是該水壺之保存狀況確屬未明；其次，經本
    院將甲○提出之水壺送請指紋及DNA鑑定，法務部局109年12
    月15日調科貳字第10923522890號函暨所附指紋鑑識實驗室
    鑑定書函覆略以：送鑑資料經檢驗後，未發現清晰可供比對
    之指紋等語（見本院卷第151-159頁），及法務部調查局109
    年12月10日調科肆字第10903406470號函暨所附DNA鑑識實驗
    室鑑定書亦函覆略以：扣案水壺經Real-Time PCR檢測人體
    類染色體DNA含量不足，故無法檢測其DNA　STR型別等語（
    見本院卷第145-149頁），本案亦未能在水壺上發現被告或
    甲○自己、第三人之任何指紋或DNA，綜合上情，該水壺是否
    確為甲○所稱係前述日其所使用之水壺，已非無疑，且卷內
    復無前述超商之相關監視器錄影畫面或其他證據資料，可證
    該水壺與甲○案發當日所攜帶者之同一性，或被告確有接觸
    該送鑑水壺等行為，尚無從判斷該送鑑水壺即為甲○案發當
    日所飲用者，或該水壺確曾有於案發當日經被告保管接觸之
    情形。
　㈢再者，甲○於108年9月11日先送往營區醫務所檢驗，然該國軍
    治療（用藥）紀錄僅係記載：「Drowsy、sleepy、no respo
    nse to call or touch」等語（見軍偵卷第271頁），亦未
    有何關於甲○症狀發生原因之判斷；嗣甲○經送台○醫院，台○
    醫院以109年6月8日函文表示略以：甲○經血液學檢驗及生化
    學檢驗後，並無毒藥物檢驗，本院急診一般血液檢體保留期
    限為7天，甲○個案檢體已銷毀，無法再次送驗等語，有該函
    文暨所附檢驗報告（見軍偵卷第193-195頁）附卷可查，及
    甲○復於108年9月12日前往○○醫院檢驗，經○○醫院109年6月2
    4日回函暨診療資料之摘要表函覆略以：甲○尿液檢體有包含
    常見的Benzodiaxepine（苯重氮基鹽）及Barbiturate（巴
    比妥酸鹽）類藥物，篩檢結果為陰性；尿液及血液檢體均未
    保留等語，則有該函文等及檢驗報告在卷可憑（見軍偵卷第
    199-209頁），是該等檢驗報告均未能檢出有何含有「Medet
    omidine」成分或相關聯成分之情形，則上開送鑑水壺雖驗
    得含有「Medetomidine」成分，與甲○案發當日身體不適之
    連結性實屬不明，自無從認定甲○於108年9月11日所發生之
    上開症狀確係因該水壺內之「Medetomidine」成分所致。此
    外，經本院函詢衛生福利部食品藥物管理署關於「Medetomi
    dine」成分之功效？及相關含有此成分之許可藥物資料等情
    ，經其函覆略以：Medetomidine為外消旋混合物，其含有兩
    種光學立體異構物Dexmedetomidine及Levomedetomidine；
    衛生福利部未核含有以Medetomidine為主成分之藥品許可證
    ，惟核有以Dexmedetomidine為主成分之藥品許可證，核准
    之適應症為「在加護病房治療期間初接受插管及人工呼吸證
    照護病人之鎮靜作用、非插管病人接受手術或其他程序前及
    ∕或手術或程序進行中之鎮靜作用」等語，有該署110年1月8
    日函文及許可證清單附卷可查（見本院卷第165頁），可見
    相關成分之藥品均係以注射針劑型態經許可核准，亦與上開
    內政部警政署刑事警察局鑑定書109年3月17日刑鑑字第1090
    002628號鑑定書檢結果認該水壺內檢出含有「Medetomidine
    」成分之一般可揮發性有機安眠藥物成分之型態不同，足認
    該等成分之相關藥劑型態不僅只一類，是以，上開等檢驗報
    告尚未能驗出甲○體內是否確有「Medetomidine」藥劑存在
    ，且卷內證據未能證明送鑑水壺確屬於案發當日甲○所飲用
    或經被告接觸者，而「Medetomidine」相關成分亦可能有以
    針劑型態存在，此顯然牽涉藥劑濃度、功效與下藥方式等判
    斷，是公訴意旨逕認被告有將含有「Medetomidine」成分之
    不明藥劑摻入甲○放在後背包側邊之太和工房水瓶內等情，
    實難認達於通常一般之人均不致有所懷疑，而得確信其為真
    實之程度。　
　㈣證人即告訴人甲○雖於臺中憲兵隊調查官詢問時證稱略以：我
    感覺到被告用嘴唇親吻我的嘴唇，隨後遭褪去制服外褲、內
    褲，且感受到有東西磨蹭（無法判斷為何物）生殖器，並聽
    到器被告向我稱：該吃雞等語，便感受到被告以其生殖器摩
    擦覆蓋上我嘴唇，但他有無後續進出動作我已無印象，我感
    受到被告從我肚子處隔著內衣撫摸我的胸部；後來從台南醫
    院回小木屋，我再度感覺有遭嘴唇覆上嘴唇親吻之感，以及
    有人從肚子到胸部不斷來回撫摸等語（見軍偵卷第58-61頁
    ）；於偵查中證稱略以：因為被告當時說只有一間小木屋是
    整理好的，另外一間還沒有整理好所以沒有給鑰匙，被告跟
    我一起進去一間小木屋，我很想睡覺就去躺在床上，我說完
    話我就睡著了，我不知道被告當時在何處休息，睡覺過程中
    恍恍惚惚，有時候會突然有意識，我感覺到有人在撫摸我身
    體的胸部還有生殖器，是將手伸進我的衣服內撫摸，嘴巴有
    被親吻，我當下很想睡並沒有看清楚看到對我做這個行為的
    人是誰，我當下全身無力無法睜開雙眼，無法做任何的動作
    ，後來我感覺我的褲子鈕扣有被解開，外褲有被多脫掉，內
    褲有無被脫掉我不確定，上衣有被解開鈕扣，不確定有無被
    脫掉，我聽到被告換我的小名，並對我說：「該吃雞了」，
    感覺到有東西觸碰我的嘴巴，我推測應該是被告的生殖器，
    但並沒有插入我的嘴巴；我從台南醫院離開再回到小木屋後
    ，我感覺有人伸手摸我的胸部跟手臂，我不確定是手伸進去
    還是隔著衣服撫摸，感覺嘴巴有被親吻，我無法睜開眼，還
    是全身無力，直到我睡醒時已經是凌晨4時等語（見軍偵卷
    第181-184頁）；再於審理時證稱：「我們有到一聯隊去出
    差，我當時身體狀況並沒有不舒服，我們早上就到一聯隊，
    我是在下午我們休息的時候到營區內的便利商店，我喝了自
    己帶去的水之後，才開始感覺昏昏欲睡。在便利商店的過程
    中，水壺曾經離開過我的視線，當時是因為單位的人來電，
    而超商內手機訊號不好，所以我放下包包請被告幫忙保管，
    我到外面去通電話，直到我回來，這段時間包包確實有離開
    我的視線，當我請被告保管包包時，水壺是放在包包的側邊
    ，我約莫下午3 時許在超商喝水壺的水，以及吃我平常服用
    的中藥，我所服的中藥是在中國醫藥大學的中醫科就診，主
    要是治療我長期宿便的問題，當時服完藥之後我一直提不起
    精神，呈現想昏睡的狀態，且會有片段的瞬間睡著的感覺，
    後來我下午再到小木屋時，也是這樣的感覺，但從離開便利
    商店到小木屋的路途上，其實有一些我已經沒有印象了。後
    來我有在小木屋休息，下午剛到小木屋時，屋內只有我跟被
    告二人，而我那時意識已經有點模糊，呈現想昏睡的狀態，
    在我已經昏睡的情況下，我感到有人喚我『小名（真實內容
    詳卷，音譯），準備吃雞』，且身體有被撫摸，等等情形，
    我那時睜不太開眼，但平常會這樣呼喚我小名的，除了熟人
    ，沒有其他人，辦公室聽到這樣喚的人，應該都知道這是在
    呼喚我，由此我確定摸我的人是被告，我被摸的時候，我的
    衣服有被解開扣子的情況，褲子也有被褪去，對方摸我的私
    密處、胸部，是隔著內衣或手伸進內衣裡面摸，我不確定，
    對方是用手或生殖器摸的，我也不確定，在我被摸的當下其
    實無法做很明確的抵抗，因為我覺得好像無法使出力來，後
    面我便又昏睡過去，一直到約莫傍晚5 時許經被告喚醒，被
    告詢問晚餐想要吃什麼，我是在這段時間才有醒轉，被告叫
    醒我之後說要幫忙買晚餐，隨即被告就離開了小木屋」、「
    回小木屋後，我與單位同事戊○○的妻子通話，因為女生跟女
    生比較好聊，她建議我當下可以做些什麼樣的處置，還有安
    撫我的情緒，因為我第一時間求助的人是戊○○，戊○○返回家
    中有把相關情形告知他太太，戊○○的太太覺得我有心緒不穩
    的情況，所以才會撥這通電話來安慰我，我與戊○○的太太通
    話的談話內容，我已經不太確定有無跟戊○○的太太描述過一
    次我被被告摸的這件事，但是我當時有大概跟戊○○說一下我
    這邊發生的情形，只是我沒有講到那麼的細，在我跟戊○○的
    太太聊完之後，我又繼續昏睡了。我從醫院回來時，我那間
    小木屋沒有上鎖，那時我還沒有拿到我那間小木屋的鑰匙，
    被告在當下也有回到小木屋，當時被告確實在我寢室，我正
    在講電話時，被告有離開過我的寢室，在我講完電話後又昏
    睡了的情況下，後續我不知道被告是什麼時間點再進來的，
    在我昏睡的過程中，我印象中被告有來撫摸第二次，後面的
    這段撫摸內容我已經記不太清楚了，也已經忘記是哪一次有
    聽到叫小名的這件事了，但我確定被告第二次還有進來對我
    撫摸。」等語（見本院卷第266-268頁），其雖均於調詢、
    偵查中證稱其於108年9月11日下午、自台南醫院後回小木屋
    之108年9月12日凌晨左右先後遭被告為上述等行為，然其於
    本院審理時已無法證述確認自○南醫院後回小木屋之108年9
    月12日凌晨左右是否確影有遭被告撫摸，或被告有無呼喚其
    小名等節，且其確實因身體不適而先以Line通訊軟體聯繫同
    單位之同事戊○○尋求協助，戊○○遂聯繫臺南空軍第○戰術戰
    鬥機聯隊之友人何○○，並請何○○前往營區內之小木屋協助將
    甲○帶至臺○營區之醫務所就診，嗣甲○在何○○陪同下抵達醫
    務所後，由醫務所之值班醫務官李○○陪同甲○接受醫務所航
    醫官莊○○看診，莊○○檢查後，發現甲○有斷斷續續昏睡之狀
    態，且心跳過慢，即建議將甲○候送至臺南醫院檢查，並由
    醫務所醫務士許○○負責協助將甲○候送至臺南醫院，於同日1
    8時36分許，甲○抵達臺○醫院並注射點滴；嗣被告於翌日（
    即12日）上午與甲○一同前往○○醫院檢查等情，業據認定如
    前，而依甲○於偵查中另證述略以：我離開台○醫院到小木屋
    過程中，我有與戊○○聯繫，戊○○把電話轉給他老婆跟我講，
    她有安撫我的情緒，我一直在跟戊○○老婆通電話，直到進到
    小木屋也繼續講電話，被告看到我一直在講電話就離開了等
    語（見偵卷第184頁），可見被告當時有與外界聯繫求救、
    報警之機會與能力，而甲○前往上開醫務所、台○醫院之過程
    ，不但均未向任何人提及有遭被告強制猥褻或請求協助脫離
    被告陪同之窘況等情，反而自台○醫院離開後，仍同意由被
    告搭載回小木屋過夜，甲○之行為實與一般人遭強制猥褻後
    之反應有所相違，且甲○在被告搭載期間有與戊○○之配偶丁○○持續通話之情，衡情甲○亦有相當時間與機會可直接告知他
    人請求協助以避免與被告繼續獨處，然甲○仍未求援或報警
    ，於翌日再經被告搭載其前往成大醫院檢查，自被告上述等
    事後反應，其證詞並非毫無瑕疵可指，尚難遽採。
　㈤又被害人以外之證人陳述，其中如係以聞自被害人在審判外
    之陳述作為內容所為之轉述，因非依憑證人自己之經歷、見
    聞或體驗，乃為傳聞證言，仍不失被害人所為陳述之範疇，
    亦不足以作為被害人所指述犯罪事實之補強證據（最高法院
    108年台上字第2125號判決意旨參照），亦即聞自被害人在
    審判外陳述之轉述，仍祇是被害人指述之累積，屬重複性之
    累積證據，無從作為補強證據。證人丁○○雖於偵查中證述略
    以：甲○遭被告侵犯，好像有被用手指侵犯下體等情節（見
    軍偵卷第261-265頁），惟此仍係轉述甲○於審判外之陳述，
    並非依憑證人自己經歷、見聞甲○被強制猥褻之事實，僅屬
    與甲○之陳述具重複性累積證據，尚不足為甲○指述之補強證
    據，遑論其此部分證述，亦與甲○上開證述關於侵犯過程有
    無進入其下體等節有所出入，即難以該等證詞佐證甲○指述
    確屬真實。另卷內之性侵害通報表（見軍偵卷密封袋內之不
    公開卷）、A女之空軍測評戰研隊談話紀錄、性騷擾事件申
    訴書（見軍偵卷第15-25頁），亦均係均本案案發後之訪談
    、通報紀錄，大致係依甲○所述而記載，揆諸上開說明，皆
    未能作為甲○證言之補強證據。
　㈥至被告雖於偵查中曾供稱：我對甲○有愛慕之情；我有幫甲○
    打第一顆扣子扣上再拍醒她等語（見軍偵卷第292-293頁）
    ，且於與甲○傳送之訊息間亦曾表示有為甲○扣上釦子，並向
    甲○表示：「因為是我的錯，接下來會面臨失去工作跟判刑
    的情況……」等情（見軍偵卷密封袋內不公開卷第17頁；軍偵
    卷第93頁），縱認被告替甲○扣上扣子之行為屬實，而有違
    一般男女同事間相處界線，然被告於該則訊息中並未提及其
    實際認錯之行為為何，是本案仍無積極之證據足以令本院對
    被告確有強制猥褻之行為產生合理之確信，自無從僅憑此部
    分證據逕對被告為不利之認定。
五、綜上所述，就公訴意旨所指被告以藥劑犯強制猥褻甲○之過
    程，證人即告訴人甲○之證述並非毫無瑕疵可指，且依卷內
    資料，皆不足作為補強或擔保甲○證述真實性之證據，揆諸
    首揭判決意旨說明，檢察官前述所舉之證據，尚不足使本院
    達於通常一般之人均不致有所懷疑，而得確信其為真實之程
    度，依罪證有疑利於被告之證據法則，即不得遽為不利被告
    之認定。此外，卷內亦無其他積極證據足資證明被告確有公
    訴意旨所指犯行，既不能證明被告犯罪，依前揭說明，自應
    為被告無罪之諭知。
據上論斷，應依刑事訴訟法第301條第1項前段，判決如主文。
本案經檢察官黃雅鈴提起公訴，檢察官賴謝銓、丙○○到庭執行職
務。
中　　華　　民　　國　　111　年　　1　　月　　10　　日
                  刑事第十八庭  審判長法  官  李昇蓉
　　　　　　　　　　　　　　　　　　　法　官  李依達
　　　　　　　　　　　　　　　　　　　法　官  張美眉
以上正本證明與原本無異。
如不服本判決應於收受送達後20日內向本院提出上訴書狀，並應
敘述具體理由；其未敘述上訴理由者，應於上訴期間屆滿後20日
內向本院補提理由書（均須按他造當事人之人數附繕本）「切勿
逕送上級法院」。
告訴人或被害人如不服判決，應備理由具狀向檢察官請求上訴，
上訴期間之計算，以檢察官收受判決正本之日起算。
　　　　　　　　　　　　　　　　　　　書記官  王麗雯
中    華    民    國   111    年    1     月    10   日